【裁判字號】    92,簡上,274
【裁判日期】    920930
【裁判案由】    傷害
【裁判全文】
臺灣板橋地方法院刑事判決                        九十二年度簡上字第二七四號
    上  訴  人  臺灣板橋地方法院檢察署檢察官
    被      告  甲○○
右上訴人因被告甲○○被訴傷害案件，不服本院九十二年度簡字第七九一號中華民國
九十二年六月十七日第一審判決（聲請案號：九十二年度偵字第七五三○號），提起
上訴，本院管轄之第二審合議庭判決如左：
    主  文
上訴駁回。
    事  實
一、甲○○於民國（下同）九十二年二月二十三日凌晨一時許，駕駛車號二Ｄ－八三
    八號營小客車，在臺北縣板橋市○○路○段與松江街口，因與乙○○駕駛之車號
    七五六－ＬＦ營小客車發生駕車糾紛，竟萌生傷害之犯意，持不知何人所有之不
    詳鈍器毆擊乙○○，致乙○○受有頭部外傷、左眉鼻部撕裂傷，左眼外傷性前房
    出血及次發性青光眼等傷害。嗣經乙○○報警，由警循線捕獲。而該不詳鈍器亦
    不知所蹤。
二、案經乙○○訴請臺灣板橋地方法院檢察署檢察官偵查後聲請簡易判決處刑。
    理  由
一、得心證之理由：
（一）、認定被告犯罪之積極證據：
    １、被告自白：「我確實有動手打他。當時我駕駛營小客（二Ｄ－八三八）行駛
        板市○○路○段（臺北往板橋）時，正好前車為被害人乙○○駕駛營小客（
        七五六－ＬＦ），與我同方向車道，我遂自其左側超車行駛至板市○○路○
        段、松江街口等待紅綠燈。此時被害人乙○○駕車至我的右側，並將車窗搖
        下即對我口出穢言，我隨即下車走至被害人車旁要與之理論，但他也車，我
        見狀便出手從其後腦勺打下去」（詳參偵查卷第三頁、第四頁九十二年二月
        二十六日警詢筆錄）；「我跟告訴人因為超車的問題，當時我在等紅綠燈，
        告訴人拉下車窗罵我，我就下車和他理論，後來告訴人開車門下來，我以為
        他要打我，所以我才會動手打他．．．」（詳參本院九十二年八月十三日訊
        問筆錄）。是被告多次自白因駕駛糾紛動打毆打告訴人乙○○。
    ２、告訴人乙○○指訴：「我當時駕駛營小客（七五六－ＬＦ）行經板市○○路
        ○段（臺北往板橋）時，一輛營小客（二Ｄ－八三八）突然行駛至我的前方
        ，同樣行駛至板市○○路○段、松江街口等待紅綠燈時，該營小客（二Ｄ－
        八三八）駕駛手持鐵棍，．．．就往我臉部重打一擊，．．．」（詳參偵查
        卷第五頁九十二年二月二十三日警詢筆錄）；「．．．我當時沒有碰到他的
        車，我還沒說話，他就用鐵棒打我，我現在視力受損」、「我看東西都很模
        糊，類似青光眼，我的左眼還有光覺，但就看不清楚」（詳參原審卷第十四
        頁九十二年六月六日訊問筆錄）；「．．．我看到被告開車門，我跟著開車
        門，我只有看到一個黑影朝我眼睛打過來，所以被告用鈍器打我，．．．」
        （詳參本院九十二年八月十三日訊問筆錄）。是告訴人乙○○多次指訴遭告
        訴人乙○○毆打成傷，前後指證相符，堪予採信。
    ３、告訴人乙○○受有頭部外傷、左眉鼻部撕裂傷、左眼外傷性前房出血及次發
        性青光眼等傷害，有亞東紀念醫院九十二年二月二十三日出具甲種診斷證明
        書、國立臺灣大學醫學院附設醫院九十二年二月二十三日診斷證明書及受傷
        照片各一件在卷可稽。是告訴人乙○○指訴遭被告持不詳鈍器毆傷，應屬真
        實，事證明確，被告犯行洵堪認定。
（二）、被告所辯不足採理由：
    １、被告辯稱：渠未持鐵器或不詳鈍器毆打告訴人乙○○，渠是徒手毆打告訴人
        乙○○的後背，讓伊的頭去撞到玻璃窗，渠只有用手搥云云。
    ２、告訴人乙○○所受傷害，包括有頭部外傷、左眉、鼻部撕裂傷及左眼外傷，
        有上揭診斷證明書及照片可佐。倘如被告所辯，是渠搥打告訴人乙○○後背
        ，致告訴人乙○○撞擊車窗而受傷為真，則告訴人乙○○所受之傷害，應集
        中於特定部分，而非涵蓋臉部左側；對照告訴人乙○○所指：係遭被告持器
        械毆打一詞，較可能造成其臉部大範圍之傷害，而與診斷證明書所載傷勢相
        合。因此，被告所辯，應屬避重就輕之詞，不足採信。
二、按被告甲○○以不詳鈍器毆打告訴人乙○○成傷，核其所為，係犯刑法第二百七
    十七條第一項普通傷害罪。爰審酌被告犯罪動機、目的、手段、對告訴人乙○○
    造成傷勢，及其犯罪後坦承犯行、惟未對告訴人乙○○為民事賠償等一切情狀，
    認原審依刑法第二百七十七條第一項、第四十一條第一項前段，罰金罰鍰提高標
    準條例第一條前段、第二條，判處被告有期徒刑三月，並諭知易科罰金之折算標
    準，核其認事用法並無違誤，量刑至為允洽，且其作案所用之不詳鈍器，不能證
    明為被告所有之物或違禁物，無從依刑法第三十八條之規定，為沒收之諭知。上
    訴意旨徒以原審量刑過輕，指摘原判決不當，非有理由，應予駁回。
三、退併辦部分（臺灣板橋地方法院檢察署九十二年度偵字第一四○八二號）：
（一）、併辦意旨略以：被告甲○○於民國九十二年二月二十三日凌晨一時許，在臺
        北縣板橋市○○路○段與松江路口，因與告訴人乙○○發生糾紛，竟將告訴
        人乙○○所有之行動電話一支，丟擲地上而毀損，足生損害於告訴人乙○○
        ，因認被告甲○○另犯刑法第三百五十四條之毀損罪。
（二）、訊據被告矢口否認有何毀損犯行，惟據告訴人乙○○指訴，被告既已完成傷
        害行為，見行動電話機置於駕駛座上，才將行動電話機擲地毀損，顯見被告
        係另行起意毀損，難認二罪之間有何想像競合或牽連犯之裁判上一罪關係，
        檢察官以被告涉犯傷害與毀損二罪間，有想像競合之裁判上一罪關係移送併
        辦，尚嫌無據，是併辦部分應退由檢察官辦理。
據上論斷，應依刑事訴訟法第四百五十五條之一第一項、第三項、第三百六十八條，
判決如主文。
本案經檢察官謝宗甫到庭執行職務
中    華    民    國      九十二      年      九      月    三十      日
                     臺灣板橋地方法院刑事第一庭
                                   審判長法  官  梁宏哲
                                         法  官  劉景宜
                                         法  官  高玉舜
右正本證明與原本無異。
如不服本判決，應於判決送達後十日內，向本院提出上訴狀。
                                         書記官  田世杰
中    華    民    國      九十二      年      九      月    三十      日
附錄本案論罪科刑法條全文：
中華民國刑法第二百七十七條 (普通傷害罪)
傷害人之身體或健康者，處三年以下有期徒刑、拘役或一千元以下罰金。
犯前項之罪因而致人於死者，處無期徒刑或七年以上有期徒刑；致重傷者，處三年以
上十年以下有期徒刑。


司法院資訊處製作；財團法人民間司法改革基金會備份。
